Minutes et répertoires du notaire Simon LE MERCIER, 15 septembre 1609 - 31 octobre 1647 (étude VII)
Archives nationales
- Minutes de Simon LE MERCIER, 1609 - 1647; MC/ET/VII/1 - MC/ET/VII/37
  - Minutes. 1640, MC/ET/VII/29
    - Marché entre Guillaume Tiffy, chanoine de l'église cathédrale de Lodève, directeur et intendant des hôpitaux des camps et armées du roi, détenu és prisons de la Conciergerie, et Jean Ganière, maître graveur et imprimeur en taille douce, marchand, demeurant rue Saint-Jacques, à l'Image Saint-Catherine proche la fontaine Saint-Séverin, pour la gravure de cent cinquante trois planches sur cuivre in-folio, chacune représentant les évangiles des fêtes et féries de l'année, suivant les dessins donnés par ledit Tiffy, avec au bas le sens moral de chaque évangile., 4 mai 1639; MC/ET/VII/29
      Compléments de description: (1) Non précisé dans le marché.
      Documents du Minutier central concernant les peintres, sculpteurs et graveurs au XVIIe siècle (1600-1650) [études I à X, 1955 actes], par Marie-Antoinette Fleury, tome I, Paris, S.E.V.P.E.N, 1969, p. 249 (instrument de recherche imprimé dématérialisé, certaines notices sont plus détaillées dans la version intégrale accessible en ligne par la rubrique 'Autres instruments de recherche', voir contexte dans le Plan d’orientation général - Notaires de Paris, guides thématiques du Minutier).
      marché; Conciergerie; Saint-Jacques (rue); Sainte-Catherine (image); Ganière, Jean; Richelieu, Armand Jean du Plessis (1585 1642, cardinal duc de); Tiffy, Guillaume; chanoine; graveur; imprimeur; officier (armée); commerçant
    - Transport à Eloy Raison, maître charron, demeurant au Marché-Neuf, par Julien Robert, écuyer sieur de Gargesalle., 6 janvier 1640; MC/ET/VII/29
      cession; Raison, Eloy
    - Inventaire après décès d'Augustin Davy, maître maçon; 8 tableaux, 13 janvier 1640; MC/ET/VII/29; 8 tableaux
      inventaire; David, Augustin
    - Vente par Christophe Lebrun, maçon tailleur de pierre, rue Beaurepaire, à Jean de Liancourt, maître franger., 13 janvier 1640; MC/ET/VII/29
      acte de vente; Lebrun, Christophe
    - Inventaire après décès de Geneviève Gourbet, femme de Jean Chevalier, tapissier de haute lisse travaillant pour le roi., 23 janvier 1640; MC/ET/VII/29
      inventaire; Gourbet, Geneviève
    - Contrat de mariage entre Jean Morard, bourgeois de PAris, demeurant rue de Thorigny, et Louise Duhamel., 23 janvier 1640; MC/ET/VII/29
      contrat de mariage; Morard, Jean
    - Contrat de mariage entre Thierry Dupont, maître aiguilletier, et Jacqueline Regnault., 29 janvier 1640; MC/ET/VII/29
      contrat de mariage; Dupont, Thierry
    - Contrat de mariage entre Pierre Lecomte, fermier des aides, et Jeanne Fillieux., 4 février 1640; MC/ET/VII/29
      contrat de mariage; Lecomte, Pierre
    - Inventaire après décès de Gilbert Donc, commissaire des guerres; 3 tableaux., 15 février 1640; MC/ET/VII/29
      inventaire; Donc, Gilbert
    - Vente de vaisselle d'argent, poinçon de Paris par Louis Gouffier, demeurant rue de Seine, à François de Bruillart, moyennant 3960 livres., 25 février 1640; MC/ET/VII/29
      acte de vente; Gouffier, Louis
    - Déclaration par Gérard Laurens, conducteur des ouvrages de tapisserie de haute lisse du roi, demeurant aux Galeries du Louvre., 27 février 1640; MC/ET/VII/29
      déclaration; Laurens, Gérard
    - Donation par Claude Potheron, père, marchand orfèvre, rue Savonnerie, à Claude Potheron, orfèvre, son fils., 2 mars 1640; MC/ET/VII/29
      donation; Potheron, Claude
    - Contrat de mariage entre Jean Poisson, fils de Pierre Poisson, peintre ordinaire et valet de chambre du roi, commissaire ordinaire de son artillerie, et de Madeleine Plaisance, demeurant dans le château neuf de Saint-Germain-en-Laye, et Louise Mouton, fille mineure des défunts Claude Mouton, écuyer, archer des gardes du corps du roi, et Marie Plantel, demeurant à Fontainebleau, logée à Paris rue du Colombier, chez Nicolas Guichard, argentier de la maison de Mgr de Metz, son cousin, en présence de Germain Guichard, marchand orfèvre., 14 mars 1640; MC/ET/VII/29
      Régime: communauté..
      Dot: 2.400 livres, dont 1.200 livres d'argent comptant et 1.200 livres de trousseau et meubles..
      Douaire: 800 livres tournois.
      Précisions sur les lieux: Saint-Germain-en-Laye (Yvelines)--Château neuf
      Documents du Minutier central concernant les peintres, sculpteurs et graveurs au XVIIe siècle (1600-1650) [études I à X, 1955 actes], par Marie-Antoinette Fleury, tome I, Paris, S.E.V.P.E.N, 1969, p. 579 (instrument de recherche imprimé dématérialisé, certaines notices sont plus détaillées dans la version intégrale accessible en ligne par la rubrique 'Autres instruments de recherche', voir contexte dans le Plan d’orientation général - Notaires de Paris, guides thématiques du Minutier).
      contrat de mariage; Fontainebleau (Seine-et-Marne); Colombier (rue du); Saint-Germain-en-Laye (Yvelines); Guichard, Nicolas; Mouton, Claude; Mouton, Louise; Plaisance, Madeleine; Plantel, Marie; Poisson, Jean; Poisson, Pierre; Verneuil, Henri de Bourbon (1601-1682, duc de) (?); officier de la maison militaire du roi (Ancien Régime); économe; commissaire (Ancien Régime); officier (armée); peintre; officier de la Chambre du roi (Ancien Régime)
    - Apprentissage chez Jean Varin, maître orfèvre, demeurant rue de Béthisy, de Josias Delabarre, âgé de 12 ans, fils de Josias Delabarre, marchand orfèvre; pour 8 ans moyennant 200 livres., 17 mars 1640; MC/ET/VII/29
      contrat d'apprentissage; Varin, Jean
    - Transport par Claude Potheron, père, marchand orfèvre à paris, à Claude Potheron, fils, orfèvre., 31 mars 1640; MC/ET/VII/29
      Potheron, Claude
    - Accord entre Jean Dupont, brodeur à Paris, et Françoise Dupont, héritiers de feu Jacques Dupont, brodeur de la reine., 7 avril 1640; MC/ET/VII/29
      accord; Dupont, Jean
    - Consentement par Josias de Labarre, marchand orfèvre, demeurant aux Galeries du Louvre, à François de Baradat, premier gentilhomme de la Chambre du roi., 9 avril 1640; MC/ET/VII/29
      Labarre, Josias de
    - Obligation à Josias de Labarre, marchand orfèvre, demeurant aux Galeries du Louvre, par François de Baradat, premier gentilhomme de la Chambre du roi., 9 avril 1640; MC/ET/VII/29
      obligation; Labarre, Josias de
    - Contrat de mariage entre Robert Villot, écuyer de cuisine de la maison du duc de Longueville, demeurant rue des Poulies, et Judic de Fontaine, veuve de Nicolas Tavernier., 16 avril 1640; MC/ET/VII/29
      contrat de mariage; Villot, Robert
    - Contrat de mariage entre Pierre Marie, docteur régent de la faculté de médecine en l'université de Paris, demeurant à Corbeil, et Marie Lefébure., 20 avril 1640; MC/ET/VII/29
      contrat de mariage; Marie, Pierre
    - Contrat de mariage entre Pierre Deverel, marchand demeurant à Fontaine-Bellevue, et concierge de l'hôtel de Bassompierre, et Anne Girard., 30 avril 1640; MC/ET/VII/29
      contrat de mariage; Deverel, Pierre
    - Quittance par Nicolas Chapotot, marchand joaillier demeurant en l'île du Palais., 12 mai 1640; MC/ET/VII/29
      quittance; Chapotot, Nicolas
    - Traité aux termes duquel Jean-Baptiste L'Hermite, écuyer, sieur de La Vauselle, chevalier de l'ordre de Saint-Michel et gentilhomme servant de la maison du roi, logé rue Saint-Sauveur, en la maison de Madame Trotant, permet à Jean Bouvillon, bourgeois de Paris, de fabriquer, pendant les deux années qui restent à courir de son bail de la monnaie de Charleville (1), toutes sortes de monnaies d'or, d'argent et de cuivre au coin de Son Altesse de Mantoue [Charles III de Gonzague], à la réserve des doubles. Ce traité est fait moyennant 2000 livres par an et une somme de 500 livres payable à Vauselle suivant ratification du présent acte par Justinien Priandi, conseiller du roi, ayant pouvoir de l'ambassadeur de Son Altesse de Mantoue. (2), 15 mai 1640; MC/ET/VII/29
      Documents du Minutier central des notaires de Paris, Écrivains de théâtre, 1600-1649, étude par Alan Howe, documents analysés par Madeleine Jurgens et Alan Howe [195 actes], Paris, Archives nationales, 2005, notice n°175 (instrument de recherche imprimé dématérialisé dont la version intégrale est accessible en ligne par la rubrique 'Autres instruments de recherche', voir contexte dans le Plan d’orientation général - Notaires de Paris, guides thématiques du Minutier).
      Date de création de la notice: 2008
      Documents du Minutier central des notaires de Paris, Écrivains de théâtre, 1600-1649, étude par Alan Howe, documents analysés par Madeleine Jurgens et Alan Howe, Paris, Archives nationales, 2005, XIII-340 p.
      (1). Bail du 21 juin 1639: voir Howe, Alan: Écrivains de théâtre, documents du Minutier central des notaires de Paris, Paris, CHAN, 2005 p. 217-218, document no 172. (2). Analyse publiée aussi par Jurgens, Madeleine et Maxfield-Miller, Elizabeth, En marge de Molière: Jean-Baptiste L'Hermite et Marie Courtin, Jean-Baptiste L'Hermite et Marie Courtin, Revue d'histoire du théâtre, t. XXIV, 1972, p. 416.
      traité; Carlo (duc de Mantoue et du Monferrat, 1629-1665); Vauselle, Jean-Baptiste; Tretant, Madame; Bouvillon, Jean; Priandi, Justinien
    - Convention aux termes de laquelle Jean-Baptiste L'Hermite et Jean Bouvillon acceptent que le précédent traité demeurera nul s'il n'est ratifié dans un mois par Justinien Priandi, conseiller du roi, et par le sieur de Modène., 15 mai 1640; MC/ET/VII/29
      Documents du Minutier central des notaires de Paris, Écrivains de théâtre, 1600-1649, étude par Alan Howe, documents analysés par Madeleine Jurgens et Alan Howe [195 actes], Paris, Archives nationales, 2005, notice n°176 (instrument de recherche imprimé dématérialisé dont la version intégrale est accessible en ligne par la rubrique 'Autres instruments de recherche', voir contexte dans le Plan d’orientation général - Notaires de Paris, guides thématiques du Minutier).
      1. Analyse publiée aussi dans Jurgens, Madeleine et Maxfield-Miller, Elizabeth: En marge de Molière, Jean-Baptiste L'Hermite et Marie Courtin, Jean-Baptiste L'Hermite et Marie Courtin, Revue d'histoire du théâtre, t. XXIV, 1972, p. p. 417
      convention; Vauselle, Jean-Baptiste; Bouvillon, Jean; Priandi, Justinien
    - Apprentissage chez Maurice Dubonet, maître tapissier pour les manufactures du roi, demeurant Galeries du Louvre, de Jean Ferrand, âgé de 14 ans pour 7 ans., 21 mai 1640; MC/ET/VII/29
      contrat d'apprentissage; Dubonet, Maurice
    - Marché entre Jacques de Bricourt, receveur général du domaine de Loncy, demeurant à Saint-Quentin, et Fleuran Hemicle, marchand marinier, pour la vente de 12 milliers de cotterets moyennant 3120 livres., 31 mai 1640; MC/ET/VII/29
      acte de vente; marché; Bricourt, Jacques de
    - Testament de Marguerite Boulart, veuve de Jacques Martin, marchand fripier, bourgeois de Paris., 3 juin 1640; MC/ET/VII/29
      testament; Boulart, Marguerite
    - Inventaire des biens au mariage de Simon Vouet, peintre ordinaire du roi, dressé en son domicile aux galeries du Louvre et à l'occasion de son mariage avec Radegonde Bérenger, veuve de Léonard Margerie, secrétaire ordinaire de la chambre du roi ( 87 tableaux 7 pages, 2 pages d'estampes, 2 pages de planches gravées)., 26 juin 1640; MC/ET/VII/29
      Compléments de description: (1) Le scribe écrit bomyens. (2) Godefroy ou Gofredi. (3) Le scribe écrit Paul Vrille, il doit s'agir de Pol Bril. (4) Dans le premier inventaire, le nom de famille du peintre est laissé également en blanc dans le texte. (5) Le texte porte une qui veut tenter saint François. (6) Le texte porte les estampes et portraits de pièces italiennes, mais l'inventaire de 1639 donne les estampes de portraits de poètes italiens: lecture plus satisfaisante. (7) Le nom n'a pu être lu de façon certaine, ni identifié.
      Suite de l'inventaire des tableaux, estampes, papiers: se reporter à l'instrument de recherche imprimé en ligne (rubrique 'Autres instruments de recherche').
      Documents du Minutier central concernant les peintres, sculpteurs et graveurs au XVIIe siècle (1600-1650) [études I à X, 1955 actes], par Marie-Antoinette Fleury, tome I, Paris, S.E.V.P.E.N, 1969, p. 746-755 (instrument de recherche imprimé dématérialisé, certaines notices sont plus détaillées dans la version intégrale accessible en ligne par la rubrique 'Autres instruments de recherche', voir contexte dans le Plan d’orientation général - Notaires de Paris, guides thématiques du Minutier).
      inventaire; Chef Saint-Denis (enseigne du); Corne de Cerf (enseigne de la); Orties-du-Louvre (rue des); Tuileries (palais des); Verrerie (rue de la); Bazouin, Jean; Bouquillon, Marie; Béranger, Radegonde; Corneille, Michel (1601?-1664); Donon, M.; Duchastel, Nicolas; Ferri, Plinia; Gregoire, Marie; Grégoire, Catherine; Grégoire, Marguerite; Lepère, M.; Margerie (veuve); Margerie, Léonard; Métézeau, Clément; Olivier, Denis; Patel, M.; Quesnel, Augustin (1595-1661); Roussel,M.; Sarazin, Jacques (1592-1660); Sézille, M.; Vezzi (veuve); Vezzi, Pompée de; Vezzi, Virginia de (1598?-1639); Vouet, Françoise; Vouet, Laurent; Vouet, Simon (1590-1649); architecte; chanoine; commissaire au Châtelet (Ancien Régime); contrôleur général des bâtiments (Ancien Régime); graveur; ingénieur; peintre; sculpteur; officier de la Chambre du roi (Ancien Régime); pharmacien
    - Contrat de mariage entre Simon Vouet, peintre ordinaire du roi, veuf de Virginia de Vezzi, et Radégonde Béranger, veuve de Léonard Margerie, secrétaire ordinaire de la Chambre du roi demeurant rue de la Poterie., 1er juillet 1640; MC/RS//172
      Contrat passé en présence d'Aubin Vouet, peintre ordinaire du roi, frère du futur époux, de Jacques Sarazin, sculpteur ordinaire du roi, son neveu à cause de sa femme, de Pierre Daret, maître graveur, de Nicolas Dorigny, peintre, d'Eustache Lesueur. (1)
      Dot: 2.638 livres de meubles et trousseau, 800 livres en obligations, 1.830 livres en argent et 57 livres de rente sur des particuliers..
      Douaire: 3.000 livres. (2).
      Compléments de description: (1) Le scribe écrit dans le texte Lescuyer. (2) La future épouse est apparentée à plusieurs notaires: Étienne Tolleron, notaire au Châtelet, oncle du côté maternel; Hervé Bergeon, notaire au Châtelet, cousin.
      Documents du Minutier central concernant les peintres, sculpteurs et graveurs au XVIIe siècle (1600-1650) [études I à X, 1955 actes], par Marie-Antoinette Fleury, tome I, Paris, S.E.V.P.E.N, 1969, p. 755 (instrument de recherche imprimé dématérialisé, certaines notices sont plus détaillées dans la version intégrale accessible en ligne par la rubrique 'Autres instruments de recherche', voir contexte dans le Plan d’orientation général - Notaires de Paris, guides thématiques du Minutier).
      contrat de mariage; Poterie (rue de la); Bergeon, Hervé; Béranger, Radegonde; Daret, Pierre (1604?-1678); Dorigny, Nicolas; Lescuyer, Eustache; Lesueur, Eustache; Margerie (veuve); Margerie, Léonard; Sarazin, Jacques (1592-1660); Tolleron, Etienne; Vouet, Aubin (1595-1641); Vouet, Simon (1590-1649); graveur; notaire; notaire; peintre; peintre; sculpteur; secrétaire du roi (Ancien Régime); officier de la Chambre du roi (Ancien Régime)
    - Inventaire après décès de Geneviève Perdreau, veuve de Pierre Delanoue (6 tableaux)., 3 juillet 1640; MC/ET/VII/29
      Fichier dit 'général' XVIIe-XVIIIe siècles, par le personnel du Minutier, 1954-1999 ( fichier papier entièrement
      inventaire; Perdreau, Geneviève
    - Constitution par Etiennette Fils, veuve de Claude Cinquet, marchand orfèvre, à Jean GRANET, marchand orfèvre., 10 juillet 1640; MC/ET/VII/29
      Cinquet, Claude
    - Mise en service chez Mathieu Dardenne, maître orfèvre du roi, demeurant dans les chantiers des Tuileries, de Martin Anseau, compagnon orfèvre, pendant 2 ans., 10 août 1640; MC/ET/VII/29
      Dardenne, Mathieu
    - Quittance donnée par Jean Poisson, peintre ordinaire et valet de chambre du roi, demeurant à Fontainebleau, logé rue des Prouvaires, à Louise Mouton, logée également à Fontainebleau, fille des défunts Claude Mouton, écuyer, archer des gardes du corps du roi, et Marie Plantel, son accordée, d'une somme de 2.400 livres tournois, dont 1.200 livres d'argent comptant et 1.200 livres de trousseau et meubles, pour la dot de ladite Mouton., 16 août 1640; MC/ET/VII/29
      Documents du Minutier central concernant les peintres, sculpteurs et graveurs au XVIIe siècle (1600-1650) [études I à X, 1955 actes], par Marie-Antoinette Fleury, tome I, Paris, S.E.V.P.E.N, 1969, p. 580 (instrument de recherche imprimé dématérialisé, certaines notices sont plus détaillées dans la version intégrale accessible en ligne par la rubrique 'Autres instruments de recherche', voir contexte dans le Plan d’orientation général - Notaires de Paris, guides thématiques du Minutier).
      quittance; Fontainebleau (Seine-et-Marne); Prouvaires (rue des); Mouton, Claude; Mouton, Louise; Plantel, Marie; Poisson, Jean; officier de la maison militaire du roi (Ancien Régime); peintre; officier de la Chambre du roi (Ancien Régime)
    - Inventaire après décès de Claude Aubry, marchand épicier (1 tableau)., 17 août 1640; MC/ET/VII/29
      inventaire après décès; Aubry, Claude
    - Contrat de mariage entre Robert Delafosse, maître paulmier rue Bourg-l'Abbé, et Marguerite Gascart, en présence de Jean Laisne, maître charpentier et Guillaume Job, maître charpentier, cousins paternels., 6 septembre 1640; MC/ET/VII/29
      contrat de mariage; Delafosse, Robert
    - Inventaire après décès de Louis François, comte de Vaillac, et apposition de scellés mis sur 4 coffres par le créancier Jacques Salmon., 13 septembre 1640; MC/ET/VII/29
      inventaire; Vaillac, Louis François de
    - Mise en apprentissage par Louise Prud'homme, veuve d'Adam Brochet, archer de la connétablie, de Jacques Brochet, âgé de 18 ans, pour six années, chez Jean Pocquelin tapissier ordinaire du Roi, moyennant 60 livres., 27 septembre 1640; MC/ET/VII/29
      Madeleine Jurgens et Elisabeth Maxfield-Miller, Cent ans de recherches sur Molière, sur sa famille et sur les comédiens de sa troupe, Paris, Archives nationales, 1963, p. 608 (instrument de recherche imprimé dématérialisé, certaines notices sont plus détaillées dans la version intégrale accessible en ligne par la rubrique 'Autres instruments de recherche', voir contexte dans le Plan d’orientation général - Notaires de Paris, guides thématiques du Minutier).
      Prud'homme, Louise
    - Apprentissage chez Madeleine Authier, couturière et faiseuse d'habits pour petits enfants, femme de Charles Legrand, tailleur d'habits, de Marthe Guibert, pour 18 mois moyennant 36 livres., 30 septembre 1640; MC/ET/VII/29
      contrat d'apprentissage; Authier, Madeleine
    - Testament de Suzanne Lefort, femme d'Etienne Dumoustier., 23 octobre 1640; MC/ET/VII/29
      testament; Lefort, Suzanne
    - Quittance par Charles Puthois, commissaire de l'artillerie de France, à Jeanne BOETEAU veuve de Simon Puthois, maître maçon., 24 octobre 1640; MC/ET/VII/29
      quittance; Puthois, Simon
    - Contrat d'apprentissage pour un an, entre Gabriel Chappe, natif de la ville de Reims, fils de Jean Chappe, maître écrivain à Reims et à son profit, avec Edme Delisle, maître peintre, demeurant rue Saint-Honoré, sans débours de part ni d'autre., 29 octobre 1640; MC/ET/VII/29
      L'apprenti sera logé et nourri aux frais de son maître.
      Documents du Minutier central concernant les peintres, sculpteurs et graveurs au XVIIe siècle (1600-1650) [études I à X, 1955 actes], par Marie-Antoinette Fleury, tome I, Paris, S.E.V.P.E.N, 1969, p. 191 (instrument de recherche imprimé dématérialisé, certaines notices sont plus détaillées dans la version intégrale accessible en ligne par la rubrique 'Autres instruments de recherche', voir contexte dans le Plan d’orientation général - Notaires de Paris, guides thématiques du Minutier).
      contrat d'apprentissage; Saint-Honoré (rue); Reims (Marne); Chappe, Gabriel; Chappe, Jean; Delisle, Edme; peintre; écrivain
    - Compromis entre Jacques Simonin, maître orfèvre à PAris, rue Neuve-Saint-Louis, et François André, compagnon orfèvre., 9 novembre 1640; MC/ET/VII/29
      Simonin, Jacques
    - Transport par Rémy Dubois, brodeur et valet de chambre du roi, demeurant rue de Seine, à Charles Poisson, marchand drapier., 15 novembre 1640; MC/ET/VII/29
      Dubois, Remy
    - Contrat de mariage entre Jean Lyot, maître tissutier-rubannier, demeurant rue Montmartre et Ysabelle Warin., 15 novembre 1640; MC/ET/VII/29
      contrat de mariage; Lyot, Jean
    - Contrat de mariage entre Jacques Simonet, hôtelier, rue Cordonnerie, et Claude Guichard., 17 novembre 1640; MC/ET/VII/29
      contrat de mariage; Simonet, Jacques
    - Contrat de mariage entre Claude Laborie, avocat au Parlement, demeurant rue Saint-Honoré, et Marie Desnoyers., 18 novembre 1640; MC/ET/VII/29
      contrat de mariage; Laborie, Claude
    - Mise en apprentissage par Pierre Hamon, entrepreneur de bâtiments demeurant au Mans, de son fils Marguerin Hamon, âgé de 20 ans 1/2 pour un an chez Jean Raguenet, marchand, moyennant 37 livres 10 sols., 21 novembre 1640; MC/ET/VII/29
      contrat d'apprentissage; Hamon, Pierre
    - Inventaire après décès de Suzanne Lefort, femme d'Etienne Dumonstier, bourgeois de Paris (2 tableaux)., 28 novembre 1640; MC/ET/VII/29
      inventaire; Lefort, Suzanne
    - Consentement à Rémy Dubois, brodeur et valet de chambre du roi, par Pierre Dumont, marchand, bourgeois de Paris., 1er décembre 1640; MC/ET/VII/29
    - Testament de Melchior Arnault, avocat au conseil privé du roi, demeurant quai de la Mégisserie., 9 décembre 1640; MC/ET/VII/29
      testament; Arnault, Melchior
    - Contrat de mariage entre Antoine Auger, barbier perruquier, et Marie Lepage, fille de Jean Lapage, tambour à cheval des mousquetaires du roi., 9 décembre 1640; MC/ET/VII/29
      contrat de mariage; Auger, Antoine
    - Testament de Gabrielle de Joannis, épouse de Joseph Dornano., 23 décembre 1640; MC/ET/VII/29
      testament; Joannis, Gabrielle de
    - Inventaire après décès de Melchior Arnault, avocat au conseil privé du roi, demeurant quai de la Mégisserie (19 tableaux)., 29 décembre 1640; MC/ET/VII/29
      inventaire après décès; Arnault, Melchior
  - Minutes. 1641, MC/ET/VII/30
    - Accord aux termes duquel François Richard, valet de garde-robe de Monsieur, demeurant à Chantilly, logé rue Saint-Denis, à l'enseigne des Quatre-Fils, cède à Jacques Corbet, dit de Saint-Martin, de la ville de Falaise, logé rue Saint-Honoré, à l'enseigne du Boeuf couronné, paroisse Saint-Germain-l'Auxerrois, sa charge de valet de garde-robe de Monsieur. La vente ne sera effective qu'après le retour de celui-ci à Paris, avec son agrément et moyennant 1.500 livres., 15 mai 1640 - 17 mai 1640; MC/ET/VII/30
      1640, 17 mai. Quittance des 1.500 livres.
      Documents du Minutier central concernant l'histoire de la musique (1600-1650), par Madeleine Jurgens, tome I [études I à X, 1763 actes], Paris, Archives nationales, 1967, p. 274 (instrument de recherche imprimé dématérialisé, certaines notices sont plus détaillées dans la version intégrale accessible en ligne par la rubrique 'Autres instruments de recherche', voir contexte dans le Plan d’orientation général - Notaires de Paris, guides thématiques du Minutier).
      Richard, François
    - JOANNIS (Gabrielle de) § inventaire après décès de Gabrielle de JOANNIS femme de Claude SIFFREDY écuyer des gardes du Corps de la Reine, 2 janvier 1641; MC/ET/VII/30
      inventaire; Joannis, Gabrielle de
    - LAMARE (Pierre de) rue Saint-Jacques-de-la-Boucherie § Contrat de mariage entre Pierre de LAMARE et Laurence MORANT, veuve de Jehan LEROUX, 5 janvier 1641; MC/ET/VII/30
      contrat de mariage; Lamare, Pierre de